【裁判字號】    95,訴,352
【裁判日期】    950410
【裁判案由】    詐欺等
【裁判全文】
臺灣彰化地方法院刑事判決               95年度訴字第352號
公  訴  人  臺灣彰化地方法院檢察署檢察官
被      告  乙○○原名洪嘉禧.
上列被告因詐欺等案件，經檢察官聲請簡易判決處刑（九十四年
度偵字第九七七四號），本院北斗簡易庭認不宜以簡易判決處刑
，簽移由本院刑事庭改依通常程序審理（九十五年度斗簡字第三
○號），被告於準備程序中就被訴事實為有罪之陳述，經告知簡
式審判程序之旨，並聽取公訴人、被告之意見後，本院合議庭裁
定由受命法官獨任進行簡式審判程序，判決如下：
    主  文
乙○○幫助意圖為自己不法之所有，以詐術使人將本人之物交付
，處有期徒刑月，如易科罰金，以佰元折算壹日。
    事  實
一、乙○○於民國九十四年九月間，見真實姓名年籍不詳、綽號
    「阿明」之成年男子所刊登之報紙廣告，得知可藉由販賣自
    己名義之金融機構帳戶存摺、提款卡及提款密碼得款花用，
    雖預見販賣帳戶予他人，可能幫助取得帳戶之人作為實施詐
    欺取財犯罪使用，藉以隱匿其真實身分，而躲避犯罪偵查機
    關追查，竟因缺錢花用，於不違背其本意下，基於幫助他人
    詐欺取財之不確定故意，依上開廣告所載電話號碼與綽號「
    阿明」之成年男子聯絡後，於九十四年九月二十七日下午七
    時許，在彰化縣二林鎮○○路與斗苑路口全家便利商店附近
    ，將其於九十年六月十三日開立之中華郵政股份有限公司二
    林郵局局號第0000000號、帳號第0000000號
    帳戶（下稱上開中華郵政帳戶）之存摺、印章、提款卡及密
    碼，以新臺幣（下同）五千元之價格，販賣予綽號「阿明」
    之成年男子。嗣綽號「阿明」之成年男子及其所屬詐欺集團
    成員即基於意圖為自己不法所有之詐欺取財犯意，在報紙刊
    登徵求家庭代工之求職廣告，甲○○見該廣告，於九十四年
    九月三十日撥打廣告所刊載門號0000000000號行
    動電話詢問時，該詐欺集團內真實姓名年籍不詳、自稱「林
    小姐」之成年女子即向甲○○詐稱須依指示至郵局查詢帳戶
    內有無存款，致甲○○陷於錯誤，於同日下午三時四分許，
    前往設在宜蘭縣礁溪鄉礁溪郵局內之提款機操作，因而匯款
    三千二百十元至乙○○上開中華郵政帳戶內。嗣經甲○○發
    現受騙，並報警處理，始循線查悉上情。
二、案經彰化縣警察局二林分局報告臺灣彰化地方法院檢察署檢
    察官偵查後聲請簡易判決處刑。
    理  由
一、按除被告所犯為死刑、無期徒刑、最輕本刑為三年以上有期
    徒刑之罪或高等法院管轄第一審案件者外，於刑事訴訟法第
    二百七十三條第一項程序進行中，被告先就被訴事實為有罪
    之陳述時，審判長得告知被告簡式審判程序之旨，並聽取當
    事人、代理人、辯護人及輔佐人之意見後，裁定進行簡式審
    判程序；除簡式審判程序及簡易程序案件外，第一審應行合
    議審判；刑事訴訟法第二百七十三條之一第一項、第二百八
    十四條之一分別定有明文。本件被告乙○○所犯係死刑、無
    期徒刑、最輕本刑為三年以上有期徒刑或高等法院管轄第一
    審案件以外之罪，且於本院行準備程序時就被訴事實為有罪
    之陳述，經受命法官告知簡式審判程序之旨，並聽取公訴人
    、被告之意見後，本院合議庭認無不得或不宜改依簡式審判
    程序進行之處，經評議結果，裁定改由受命法官獨任行簡式
    審判程序，合先敘明。
二、上開事實，業據被告乙○○於本院審理時坦承不諱，核與被
    害人甲○○於警詢中指述情節相符，並有中華郵政股份有限
    公司彰化郵局九十四年十月十九日彰營字第○九四○一○一
    七七三號函、客戶基本資料、客戶歷史交易清單、自動櫃員
    機交易明細表各一件在卷可稽，足徵被告自白確與事實相符
    。本件事證明確，被告幫助詐欺取財之犯行，應堪認定。
三、本件綽號「阿明」之成年男子、自稱「林小姐」之成年女子
    及其所屬詐欺集團成員基於意圖為自己不法所有之詐欺取財
    概括犯意，以上開方式施行詐術，致被害人甲○○陷於錯誤
    ，而將本人之財物交付，所為係犯刑法第三百三十九條第一
    項之詐欺取財罪。被告提供上開中華郵政帳戶之存摺、印章
    、提款卡及密碼予該詐欺集團成員，供其等從事詐欺取財犯
    罪使用，雖並未參與詐欺取財之行為，然其顯係以幫助之意
    思，參與詐欺取財構成要件以外之行為，為幫助犯，核被告
    所為，係犯刑法第三十條第一項、第三百三十九條第一項之
    幫助詐欺取財罪。公訴人聲請簡易判決處刑書雖誤認被告係
    犯刑法第三十條第一項、刑法第三百四十條、洗錢防制法第
    九條第二項條之罪，然業經蒞庭檢察官於本院準備程序及審
    理時當庭更正被告所犯係刑法第三十條第一項、第三百三十
    九條第一項之幫助普通詐欺取財罪，本院自毋庸再行變更起
    訴法條，附此敘明。再被告係幫助他人實施詐欺取財犯罪，
    依刑法第三十條第二項規定，按詐欺取財正犯之刑減輕之。
    爰審酌被告販賣金融機構帳戶予詐欺集團使用，其個人所得
    之不法利益雖屬有限，然造成偵查犯罪機關事後追查贓款及
    詐欺集團成員極為困難，致使詐欺集團更加猖獗氾濫，對於
    社會治安之危害程度不容小覷，及其犯罪之動機、目的、手
    段、被害人所生之損害，暨犯後坦承犯行，態度尚屬良好等
    一切情狀，量處如主文所示，併諭知易科罰金之折算標準。
據上論斷，應依刑事訴訟法四百五十二條、第二百七十三條之一
第一項、第二百九十九條第一項前段，刑法第三十條第一項、第
二項、第三百三十九條第一項、第四十一條第一項前段，罰金罰
鍰提高標準條例第一條前段、第二條，判決如主文。
中    華    民    國    95    年    4     月   10    日
                  刑事第二庭    法  官  鄭舜元
以上正本證明與原本無異。
如不服本判決，應於判決送達後10日內，向本院提出上訴狀（須
附繕本）。
告訴人或被害人對於判決如有不服具備理由請求檢察官上訴者，
其上訴期間之計算係以檢察官收受判決正本之日期為準。
中    華    民    國    95    年    4     月    12    日
                                書記官  呂雅惠
附錄本案論罪科刑法條全文：
中華民國刑法第339條
意圖為自己或第三人不法之所有，以詐術使人將本人或第三人之
物交付者，處5年以下有期徒刑、拘役或科或併科1千元以下罰金
。
以前項方法得財產上不法之利益或使第三人得之者，亦同。
前二項之未遂犯罰之。


司法院資訊處製作；財團法人民間司法改革基金會備份。
